【裁判字號】    94,簡上,24
【裁判日期】    950607
【裁判案由】    傷害
【裁判全文】
臺灣板橋地方法院刑事判決              94年度簡上字第24號
上  訴  人  臺灣板橋地方法院檢察署檢察官
被      告  甲○○
            丙○○
上列上訴人因被告等傷害案件，不服本院中華民國九十三年十月
十一日第一審刑事簡易判決〔九十三年度簡字第三七四六號，聲
請簡易判決處刑書案號：臺灣板橋地方法院檢察署九十三年度偵
字第一一四八五號、九十三年度偵字第一一七九八號〕，提起上
訴。本院管轄第二審之合議庭，判決如下：
    主  文
原判決撤銷。
甲○○共同傷害人之身體，處拘役伍拾日，如易科罰金，以佰
元折算壹日。
丙○○共同傷害人之身體，處拘役肆拾日，如易科罰金，以佰
元折算壹日。
    事  實
壹、甲○○前於民國〔下同〕八十九年間，因傷害案件，經本院
    以九十一年度少易字第六號判處有期徒刑拾月，緩刑伍年確
    定；丙○○前於九十一年間，因傷害案〔臺灣板橋地方法院
    檢察署九十一年度偵字第二００二八號〕，經本院判處拘役
    伍拾日，如易科罰金，以參佰元折算壹日確定〔於本案均不
    構成累犯〕，均未悔悟。九十二年八月九日中午十二時四十
    分許，在臺北縣永和市○○○路與福和路交叉路口〔永福橋
    下〕，甲○○因與乙○○發生車禍而衍生口角爭執，竟與丙○○基於普通傷害之犯意聯絡，由甲○○徒手毆打、丙○○
    則以腳踹擊乙○○，致乙○○受有臉部及四肢多處鈍擦傷等
    傷害。
貳、案經乙○○訴由臺北縣政府警察局永和分局報告臺灣板橋地
    方法院檢察署檢察官偵查後，聲請以簡易判決處刑。
    理  由
壹、據被告被告甲○○，坦承於上揭時、地，毆打乙○○，惟辯
    稱係徒手未執鑰匙毆打被害人〔參見本院九十五年五月二十
    四日審判筆錄〕。被告丙○○僅於準備程序期日到場，並為
    認罪答辯〔參見本院九十四年十月三日準備程序筆錄〕；查
    ：上揭事實，業據告訴人乙○○於偵訊時指訴歷歷，核與(一)
    被告甲○○於偵訊時自白略以：於上揭時、地，因車禍與告
    訴人生口角，乃與綽號『二齒』之丙○○毆打告訴人，承認
    犯傷害罪〔參見九十三年度他字第一九四０號卷第八七頁、
    第八八頁〕。(二)被告丙○○於準備程序期日為認罪答辯。(三)
    證人即承辦員警王聖元於偵訊時結證情節〔參見同上卷第七
    八頁、第七九頁〕，互核相符。復有(一)道路交通事故現場圖
    、道路交通事故調查報告表〔附九十三年度他字第一九四０
    號卷第二九頁至第三一頁〕。(二)交通事故現場照片〔附同上
    卷第四四頁至第五一頁〕。(三)三軍總醫院附設民眾診療服務
    處診斷證明書〔附同上卷第四三頁〕等足佐；且查，告訴人
    原即述明：「〔所受傷害〕.... ， 『右手骨頭的斷裂是車
    禍造成的』，其餘的傷都是遭人毆打的。」〔參見九十三年
    度他字第一九四０號卷第二八頁正面〕，據此推知，上引診
    斷證明書載『右側鎖骨中段骨折』，係因車禍，非被告等故
    意傷害致之〔聲請簡易判決處刑書認係被告等故意加傷〕，
    爰補正如事實欄；又案發之際，被害人乙○○所受有臉部及
    四肢多處鈍擦傷等傷害，係『拳』、『腳』毆擊之鈍器傷，
    非金屬鑰匙刺擊之銳器傷，被告甲○○主張係『徒手未執鑰
    匙』毆打被害人壹節，即可採信；本件事證明確，被告等之
    上揭犯行，堪予認定。
貳、核被告甲○○、丙○○所為，皆係犯刑法第二百七十七條第
    一項之普通傷害罪，被告二人就上開傷害犯行，有犯意聯絡
    及行為分擔，為共同正犯；原審依刑事訴訟法第四百四十九
    條第一項前段、第三項、第四百五十四條第二項，刑法第二
    十八條、第二百七十七條第一項、第四十一條第一項前段，
    罰金罰鍰提高標準條例第一條前段、第二條，逕以簡易判決
    處被告等傷害罪、刑，固非無見，惟(一)被告等犯本罪後，迄
    未賠償被害人損害，業據告訴人來院訴明〔參見本院審判筆
    錄〕，與被告丙○○於準備程序時陳述情節相符。(二)被害人
    於偵訊時訴明：「發生車禍後，警察來處理，我向警察說他
    們〔指被告〕逆向行駛，被告〔指甲○○〕．．．．．打我
    頭，丙○○用腳踼我，... 」〔參見九十三年度他字第一九
    四０號卷第六八頁〕。被告聞告訴人指述渠等『逆向行駛』
    後，即於承辦員警面前，當場傷害告訴人，壹者，礙及告訴
    人對本案案情自由陳述之權，貳者，視承辦員警為無物，惡
    性非輕。原審就之未予審酌容有未洽；公訴人據之指摘原審
    量刑過輕，提起上訴，求予撤銷改判，為有理由，即應由本
    院管轄第二審之合議庭，將原審判決撤銷，自為判決；爰審
    酌(一)被告甲○○騎乘機車與告訴人乙○○發生交通事故在先
    ，見告訴人倒臥地上後，非但未對告訴人採取必要之救護措
    施，竟於警員在場處理時當眾夥同被告丙○○共同追打已因
    車禍負傷之告訴人成傷。(二)礙及告訴人對本案案情自由陳述
    之權，並視承辦員警為無物。(三)迄未賠償被害人損害。(四)兼
    衡被告貳人犯罪之動機、目的、智識程度、告訴人所受之傷
    勢，及犯罪後態度等一切情狀，量處如主文所示之刑，並均
    諭知易科罰金之折算標準。
參、被告丙○○經合法傳喚，無正當之理由未於審判期日到庭，
    爰不待其陳述，逕行判決
據上論斷，應依刑事訴訟法第四百五十五條之一第一項、第三項
、第三百六十九條第一項前段、第三百七十一條、第三百六十四
條、第二百九十九條第一項前段，刑法第二十八條、第二百七十
七條第一項、第四十一條第一項前段，罰金罰鍰提高標準條例第
一條前段、第二條，判決如主文。
本案經檢察官蔡元仕到庭執行職務。
中    華    民    國    95    年    6     月     7    日
                  臺灣板橋地方法院刑事第一庭
                      審判長法  官    鄭水銓
                            法  官    廖怡貞
                            法  官    陳福來
以上正本證明與原本無異。
本判決不得上訴。
                            書記官    林兆嘉
中    華    民    國    95    年    6     月    8     日
附錄本案論罪科刑法條全文：
中華民國刑法第二百七十七條
傷害人之身體或健康者，處三年以下有期徒刑、拘役或一千元以
下罰金。
犯前項之罪因而致人於死者，處無期徒刑或七年以上有期徒刑；
致重傷者，處三年以上十年以下有期徒刑。


司法院資訊處製作；財團法人民間司法改革基金會備份。
